【裁判字號】    95,訴,188
【裁判日期】    950331
【裁判案由】    違反毒品危害防制條例
【裁判全文】
臺灣新竹地方法院刑事判決               95年度訴字第188號
公  訴  人  臺灣新竹地方法院檢察署檢察官
被      告  甲○○
                      1-1號.
                    （現於臺灣新竹監獄新竹分監執行中）
上列被告因違反毒品危害防制條例案件，經檢察官提起公訴（95
年度毒偵字第382號），經本院合議庭裁定改行簡式審判程序，
判決如下：
    主  文
甲○○連續施用第一級毒品，處有期徒刑伍月。如易科罰金，以
佰元折算壹日。扣案之第一級毒品海洛因壹包（淨重零點零壹
公克，空包裝重零點壹捌公克），沒收銷燬之。又連續施用第二
級毒品，處有期徒刑月。如易科罰金，以佰元折算壹日。應
執行有期徒刑柒月，如易科罰金，以佰元折算壹日。扣案之第
一級毒品海洛因壹包（淨重零點零壹公克，空包裝重零點壹捌公
克），沒收銷燬之。
    事  實
一、甲○○前因施用毒品案件，經本院裁定觀察、勒戒，認無繼
    續施用毒品之傾向，於民國90年10月18日執行完畢釋放。竟
    又於上開觀察、勒戒執行完畢釋放後5年內，基於施用第一
    級及第二級毒品之概括犯意，自94年3月22日起至同年11月
    22 日上午11時許止，在其位於新竹縣湖口鄉○○路住處等
    地，連續將第一級毒品海洛因加水以針筒注射方式；連續將
    安非他命放入玻璃球當中，自下以火燒烤成煙，而吸食其煙
    霧方式而分別施用第一級毒品海洛因及第二級毒品安非他命
    多次。。嗣甲○○於94年11月22日下午3時5分許，主動向新
    竹縣警察局竹北分局湖口分駐所員警自首而接受裁判，並交
    出所持有供其施用之第一級毒品海洛因1包（淨重0.01公克
    ，空包裝重0.18公克）始悉上情。
二、案經新竹縣警察局竹北分局報請臺灣新竹地方法院檢察署檢
    察官偵查起訴。
    理  由
一、本件被告甲○○所犯施用第一級及第二級毒品罪，並非死刑
    、無期徒刑、最輕本刑為3年以上有期徒刑之罪，或高等法
    院管轄第一審之案件，被告於本院準備程序進行中，就被訴
    事實為有罪之陳述，經本院合議庭認合於刑事訴訟法第273
    條之1之規定，裁定進行簡式審判程序，合先敘明。
二、上揭犯罪事實，業據被告於本院審理時供述明確，而被告於
    94年11月22日，為警予以採集其尿液檢體，經送昭信科技顧
    問股份有限公司檢驗呈嗎啡、安非他命及甲基安非他命陽性
    反應，有真實姓名對照表及昭信科技顧問股份有限公司94年
    12月23日濫用藥物尿液檢體檢驗報告各1件在卷可按。且扣
    案之白粉1包，經送驗結果，檢出第一級毒品海洛因成分（
    淨重0.01公克，空包裝重0.18公克）有法務部調查局95年2
    月7日調科壹字第100002797號鑑定通知書1份在卷可憑，另
    有扣押物品目錄表1紙及扣案第一級毒品海洛因照片1幀在卷
    可按。是被告自白於上揭時、地連續分別施用第一級毒品海
    洛因與第二級毒品安非他命，應與事實相符，堪予採信。
三、被告前因施用毒品案件，經本院裁定觀察、勒戒，認無繼續
    施用毒品之傾向，於民國90年10月18日執行完畢釋放。有臺
    灣高等法院被告前案紀錄表1件在卷可按。被告經過上開觀
    察、勒戒之執行完畢釋放後5年內，再犯本件施用毒品之犯
    行，依毒品危害防制條例第23條第2項之規定，本院自應予
    以審理。是本案事證明確，應依法論科。
四、核被告所為係犯毒品危害防制條例第10條第1項及第2項施用
    第一級、第二級毒品罪。其持有第一級及第二級毒品之低度
    行為，分別為施用第一級、第二級毒品之高度行為所吸收，
    不另論罪。被告先後多次分別施用第一級毒品海洛因、第二
    級毒品安非他命之犯行，各時間緊接，均手段相同，且均係
    犯構成要件相同之罪名，顯係均基於概括犯意反覆為之，均
    為連續犯，均應依刑法第56條之規定以一罪論，並均依法加
    重其刑。而被告所犯上開2罪間，犯意各別，施用之方式不
    同，應予分論併罰之。另被告在有偵查犯罪職權之機關及公
    務員發覺前，於94年11月22日下午3時5分許，主動向新竹縣
    警察局竹北分局湖口分駐所員警自首上開犯行而接受裁判，
    此有新竹縣警察局竹北分局湖口分駐所受理各類案件紀錄表
    1件在卷足憑，應依刑法第62條前段規定減輕其刑。爰審酌
    被告之素行、犯罪之動機、施用毒品戕害自身健康、犯罪所
    生之危害及犯罪後坦承犯行、態度良好等一切情狀，各量處
    如主文所示之刑，並均諭知易科罰金之折算標準，並定其應
    執行之刑。扣案之第一級毒品海洛因1包（扣押物品清單94
    年度白保管字第483號，淨重0.01公克，空包裝重0.18公克
    ）係違禁物，不問屬於犯人與否，均應依毒品危害防制條例
    第18條第1項前段之規定沒收銷燬。
五、據上論斷，應依刑事訴訟法第273條之1、第299條第1項前段
    ，毒品危害防制條例第23條第2項、第10條第1項、第2項、
    第18條第1項前段，刑法第11條、第56條、第62條、第51條
    第5款、第41條第1項前段、第2項，罰金罰鍰提高標準條例
    第2條，判決如主文。
本案經檢察官邱巧寧到庭執行職務。
中    華    民    國    95    年    3     月    31    日
                  刑事第二庭    法  官  方鴻愷
以上正本證明與原本無異。
如不服本判決，應於送達後10日內，向本院提出上訴狀。
中    華    民    國    95    年    3     月    31    日
                                書記官  吳美雲
附錄本案論罪科刑法條全文：
毒品危害防制條例第10條
施用第一級毒品者，處六月以上五年以下有期徒刑。
施用第二級毒品者，處三年以下有期徒刑。


司法院資訊處製作；財團法人民間司法改革基金會備份。
